Minutes et répertoires du notaire Nicolas I VASSART, août 1560 - 1575 (étude XXXVI)
Archives nationales
- Minutes de Nicolas I VASSART, août 1560 - 1575; MC/ET/XXXVI/14 - MC/ET/XXXVI/17
  - Minutes. 1575, MC/ET/XXXVI/17
    - Obligation de 400 l. par Georges de la Loé, gentilhomme servant ordinaire du roi, sr. de la Tour, près Vierzon. Signé: Delaloé., 10 septembre 1575
      E. Caron, A travers les minutes des notaires parisiens [étude XXXVI, env. 990 actes], 1559-1577, Paris, 1900, notice n°885 (voir contexte dans le Plan d’orientation général - Notaires de Paris, guides thématiques du Minutier).
      obligation; La Loé, Georges de
    - Engagement par divers capitaines ordinaires du charroi de l'artillerie de fournir au roi représenté comme ci-dessus, 500 chevaux et 60 charrettes, moyennant 30 000 l., 11 septembre 1575
      E. Caron, A travers les minutes des notaires parisiens [étude XXXVI, env. 990 actes], 1559-1577, Paris, 1900, notice n°889 (voir contexte dans le Plan d’orientation général - Notaires de Paris, guides thématiques du Minutier).
    - Reconnaissance par dame Ysabeau Chabot, dame de Cassan, etc., gouvernante de Madame, sœur et héritière de Raoul Chabot, son frère, chevalier de l'ordre du roi sr. de Chernault, de 1,300 écus soleil à haute et puissante dame Marguerite de Arman, l'une des dames de la reine, épouse de haut et puissant sr. René de Rieulx chevalier de l'ordre du roi gentilhomme ordinaire de la chambre, lieutenant de 100 hommes d'armes de ses ordres sous la charge de M. le prince de Condé., 13 septembre 1575
      E. Caron, A travers les minutes des notaires parisiens [étude XXXVI, env. 990 actes], 1559-1577, Paris, 1900, notice n°890 (voir contexte dans le Plan d’orientation général - Notaires de Paris, guides thématiques du Minutier).
      reconnaissance; Chabot, Ysabeau; Chabot, Raoul; Arman, Marguerite de; Rieulx, René de
    - Engagement par Jehan Berthauld, voiturier par terre, demeurant rue Champs-Fleuri, de vider et nettoyer de toutes boues et immondices la rue Saint-Honoré, depuis la maison de Charles Lecomte jus-qu'à la porte Saint-Honoré, ensemble la rue des Bons-Enfants, pour un temps et un prix énoncés en l'acte., 14 septembre 1575
      E. Caron, A travers les minutes des notaires parisiens [étude XXXVI, env. 990 actes], 1559-1577, Paris, 1900, notice n°891 (voir contexte dans le Plan d’orientation général - Notaires de Paris, guides thématiques du Minutier).
      Saint-Honoré (rue); Saint-Honoré (porte); Berthauld, Jean; Lecomte, Charles; transporteur de marchandises
    - Bail à Lefuzelier, notaire, d'une maison rue de Seine, moyennant 230 l. par an., 17 septembre 1575
      E. Caron, A travers les minutes des notaires parisiens [étude XXXVI, env. 990 actes], 1559-1577, Paris, 1900, notice n°892 (voir contexte dans le Plan d’orientation général - Notaires de Paris, guides thématiques du Minutier).
      bail; Lefuzelier (M.); notaire
    - Engagement par Jehan Bretault de curer et nettoyer les boues et immondices des rues du Coq, Champ-Fleury, du Chantre, Jehan-Saint-Denis, Froid-Mentel, Saint-Thomas-du-Louvre., 18 septembre 1575
      E. Caron, A travers les minutes des notaires parisiens [étude XXXVI, env. 990 actes], 1559-1577, Paris, 1900, notice n°893 (voir contexte dans le Plan d’orientation général - Notaires de Paris, guides thématiques du Minutier).
      Chantre (rue du); Saint-Thomas-du-Louvre (rue); Bretault, Jean
    - Bail à Antoine Bourrelier d'une maison appartenant à l'hôpital des Quinze-Vingts, sise rue Saint-Honoré, et à laquelle pend pour enseigne l'Hermine, moyennant 180 l., 20 septembre 1575
      E. Caron, A travers les minutes des notaires parisiens [étude XXXVI, env. 990 actes], 1559-1577, Paris, 1900, notice n°888 (voir contexte dans le Plan d’orientation général - Notaires de Paris, guides thématiques du Minutier).
      bail; Saint-Honoré (rue); Bourrelier, Antoine
    - Reconnaissance par Viturle Rezin, valet de chambre du roi, et Jacques Berthe, portemanteau de la reine, qu'en considération de l'avertissement à eux donné par Jehan de Chazelle de l'aubaine qu'on prétend être advenue ou pourra advenir au roi par le décès de Balthazar Vallier, étranger, s'ils obtiennent le don de lad. aubaine de sa majesté, de bailler aud. Chazelles la quarte partie des deniers, biens, meubles et immeubles qui proviendront de lad. aubaine., 24 septembre 1575
      E. Caron, A travers les minutes des notaires parisiens [étude XXXVI, env. 990 actes], 1559-1577, Paris, 1900, notice n°894 (voir contexte dans le Plan d’orientation général - Notaires de Paris, guides thématiques du Minutier).
      reconnaissance; Rezin, Viturle; Berthe, Jacques; Chazelle, Jehan de; Vallier, Balthazar; officier de la Chambre du roi (Ancien Régime)
    - Pouvoir par Antoine d'Estrées, chevalier du roi conseiller en son conseil privé, premier gentilhomme de la chambre de monseigneur frère du roi sénéchal de Boullenois, pour régler avec Antoine Robin, écuyer, sr. d'Orfeuilles, les comptes d'avec mad. Françoise d'Anglure, sa belle-mère., 3 octobre 1575
      E. Caron, A travers les minutes des notaires parisiens [étude XXXVI, env. 990 actes], 1559-1577, Paris, 1900, notice n°895 (voir contexte dans le Plan d’orientation général - Notaires de Paris, guides thématiques du Minutier).
      procuration; Estrées,Antoine d'; Robin, Antoine; Anglure, Françoise d'
    - Pouvoir par Antoine d'Estrées, chevalier de l'ordre du roi etc., de bailler à titre de ferme à Jacques Pascal, trésorier de Boullenots, les terre et baronnie de Doudeauville, moulins, prés, terres, maisons, etc. Signé: Destrées., 3 octobre 1575
      E. Caron, A travers les minutes des notaires parisiens [étude XXXVI, env. 990 actes], 1559-1577, Paris, 1900, notice n°897 (voir contexte dans le Plan d’orientation général - Notaires de Paris, guides thématiques du Minutier).
      procuration; Estrées, Antoine d'; Pascal, Jacques
    - Engagement par Jehan Bretault de curer et nettoyer les boues et immondices des rues de la Fripperie, Chaussetterie, Poterie, et Jehan ..., de façon que les habitants et manants desd. rues n'encourrent aucune plainte, moyennant la somme de 150 s. par chacun mois 1., 3 octobre 1575
      NOTES: 1. Malgré l'impôt suer les boues, les bourgois étaient obligé de pourvoir à leur enlevement
      E. Caron, A travers les minutes des notaires parisiens [étude XXXVI, env. 990 actes], 1559-1577, Paris, 1900, notice n°896 (voir contexte dans le Plan d’orientation général - Notaires de Paris, guides thématiques du Minutier).
      Chausseterie (passage); Poterie (rue de la); Bretault, Jean
    - Conventions sur la succession de Pierre de Villiers, en son vivant jardinier de la reine pour le palais des Tuileries., 8 octobre 1575
      E. Caron, A travers les minutes des notaires parisiens [étude XXXVI, env. 990 actes], 1559-1577, Paris, 1900, notice n°898 (voir contexte dans le Plan d’orientation général - Notaires de Paris, guides thématiques du Minutier).
      convention; Tuileries (palais des); Villiers, Pierre de; jardinier
    - Par très haute et très puissante princesse madame Phelippes de Montespédon, compagne et épouse très haut et très puissant prince Charles de Bourbon, prince et princesse de la Roche-sur-Yon, comte et comtesse de Plorhan, baron et baronesse de Beaupréau et Mortagne, sr. et darne de la Jumellière-lès-Montils, Basoches-la-Hardonave, etc.: bail fait à révérend père en Dieu messire François de la Tour, par la providence divine, évêque de Cornouaille, du fief de la cour de Morlaix., 10 octobre 1575
      Tous ces actes sont signés P. de Montespedon, d'une écriture mal assurée et procédant par jambages, qu'on dirait émanée d'une personne très âgée ou aveugle.
      E. Caron, A travers les minutes des notaires parisiens [étude XXXVI, env. 990 actes], 1559-1577, Paris, 1900, notice n°901/2 (voir contexte dans le Plan d’orientation général - Notaires de Paris, guides thématiques du Minutier).
      bail; Morlaix (Finistère); Montespédon, Phelippes de; Bourbon, Charles de (1515-1565); La Tour, François de; évêque
    - Par très haute et très puissante princesse madame Phelippes de Montespédon, compagne et épouse très haut et très puissant prince Charles de Bourbon, prince et princesse de la Roche-sur-Yon, comte et comtesse de Plorhan, baron et baronesse de Beaupréau et Mortagne, sr. et darne de la Jumellière-lès-Montils, Basoches-la-Hardonave, etc.: ratification du bail fait par son secrétaire Florian Guillot, sr. de la Fontaine, à François de Trarmaroc, sr. de Trélinian, de deux moulins, moyennant 100 quartiers de froment, mesure de Morlaix., 10 octobre 1575
      NOTES: Tous ces actes sont signés P. de Montespedon, d'une écriture mal assurée et procédant par jambages, qu'on dirait émanée d'une personne très âgée ou aveugle.
      E. Caron, A travers les minutes des notaires parisiens [étude XXXVI, env. 990 actes], 1559-1577, Paris, 1900, notice n°901/1 (voir contexte dans le Plan d’orientation général - Notaires de Paris, guides thématiques du Minutier).
      ratification; bail; Morlaix (Finistère); Montespédon, Phelippes de; Bourbon, Charles de (1515-1565); Guillot, Florian; Trarmaroc, François de
    - Pouvoir par François de Landenot, chirurgien, usant et jouissant du bénéfice d'âge, pour recueillir succession de Nicolas de Landenot, premier chirurgien et valet de chambre du roi., 10 octobre 1575
      E. Caron, A travers les minutes des notaires parisiens [étude XXXVI, env. 990 actes], 1559-1577, Paris, 1900, notice n°900 (voir contexte dans le Plan d’orientation général - Notaires de Paris, guides thématiques du Minutier).
      procuration; Landenot, François de; Landenot, Nicolas de; officier de la Chambre du roi (Ancien Régime); chirurgien
    - Par très haute et très puissante princesse madame Phelippes de Montespédon, compagne et épouse très haut et très puissant prince Charles de Bourbon, prince et princesse de la Roche-sur-Yon, comte et comtesse de Plorhan, baron et baronesse de Beaupréau et Mortagne, sr. et darne de la Jumellière-lès-Montils, Basoches-la-Hardonave, etc.: bail fait à évêque [François de la Tour] d'une maison seigneuriale appelée la salle du Baudister, 10 octobre 1575
      E. Caron, A travers les minutes des notaires parisiens [étude XXXVI, env. 990 actes], 1559-1577, Paris, 1900, notice n°901/3 (voir contexte dans le Plan d’orientation général - Notaires de Paris, guides thématiques du Minutier).
      bail; Montespédon, Phelippes de; Bourbon, Charles de (1515-1565); La Tour, François de; évêque
    - Par très haute et très puissante princesse madame Phelippes de Montespédon, compagne et épouse très haut et très puissant prince Charles de Bourbon, prince et princesse de la Roche-sur-Yon, comte et comtesse de Plorhan, baron et baronesse de Beaupréau et Mortagne, sr. et darne de la Jumellière-lès-Montils, Basoches-la-Hardonave, etc.: bail fait à François Le Segallec, sr. de Mescenot, de la terre et franchise nommée vulgairement la franchise d'Anguien, 10 octobre 1575
      E. Caron, A travers les minutes des notaires parisiens [étude XXXVI, env. 990 actes], 1559-1577, Paris, 1900, notice n°901/4 (voir contexte dans le Plan d’orientation général - Notaires de Paris, guides thématiques du Minutier).
      bail; Montespédon, Phelippes de; Bourbon, Charles de (1515-1565); Le Segallec, François
    - Par très haute et très puissante princesse madame Phelippes de Montespédon, compagne et épouse très haut et très puissant prince Charles de Bourbon, prince et princesse de la Roche-sur-Yon, comte et comtesse de Plorhan, baron et baronesse de Beaupréau et Mortagne, sr. et darne de la Jumellière-lès-Montils, Basoches-la-Hardonave, etc.: Pouvoir nouveau donné aud. Guillot de louer toutes ses terres et seigneuries sises en Bretagne., 10 octobre 1575
      E. Caron, A travers les minutes des notaires parisiens [étude XXXVI, env. 990 actes], 1559-1577, Paris, 1900, notice n°901/5 (voir contexte dans le Plan d’orientation général - Notaires de Paris, guides thématiques du Minutier).
      procuration; Montespédon, Phelippes de; Guillot; Bourbon, Charles de (1515-1565)
    - Par très haute et très puissante princesse madame Phelippes de Montespédon, compagne et épouse très haut et très puissant prince Charles de Bourbon, prince et princesse de la Roche-sur-Yon, comte et comtesse de Plorhan, baron et baronesse de Beaupréau et Mortagne, sr. et darne de la Jumellière-lès-Montils, Basoches-la-Hardonave, etc.: Quittance de 3,150 l. à Charles Rabier, son mandataire., 10 octobre 1575
      NOTES: Dans cette quittance, lad. dame se qualifie de duchesse de Beaupréau; Tous ces actes sont signés P. de Montespedon, d'une écriture mal assurée et procédant par jambages, qu'on dirait émanée d'une personne très âgée ou aveugle.
      E. Caron, A travers les minutes des notaires parisiens [étude XXXVI, env. 990 actes], 1559-1577, Paris, 1900, notice n°901/6 (voir contexte dans le Plan d’orientation général - Notaires de Paris, guides thématiques du Minutier).
      Montespedon, Philippe de; Bourbon, Charles de (1515-1565); Rabier, Charles
    - Vente de 58 l. 6 s. 8 d. de rente, sur une maison à Beauvais, par Claude Dauvergne, demeurant à Beauvais, logé à Paris rue du Puits-d'Amour en la maison où est pour enseigne l'image Notre-Dame., 12 octobre 1575
      E. Caron, A travers les minutes des notaires parisiens [étude XXXVI, env. 990 actes], 1559-1577, Paris, 1900, notice n°902 (voir contexte dans le Plan d’orientation général - Notaires de Paris, guides thématiques du Minutier).
      acte de vente; Beauvais (Oise); Dauvergne, Claude
    - Engagement par Jehan Gaultier de faire les ouvrages de charpenterie pour me. Du Halde dans sa maison rue Saint-Nicolas-du-Louvre., 12 octobre 1575
      E. Caron, A travers les minutes des notaires parisiens [étude XXXVI, env. 990 actes], 1559-1577, Paris, 1900, notice n°899 (voir contexte dans le Plan d’orientation général - Notaires de Paris, guides thématiques du Minutier).
      Gaultier, Jehan; Du Halde (M.); charpentier
    - Bail par Robert Gobineau, bourgeois de Paris, procureur, receveur, fermier et amodiateur du revenu temporel de la commanderie Saint-Jean-de-Latran, pour haut et puissant seigneur mr. Henri d' Angoulême, chevalier de l'ordre du Saint-Jean-de-Jérusalem, commandeur de lad. commanderie., 12 octobre 1575
      E. Caron, A travers les minutes des notaires parisiens [étude XXXVI, env. 990 actes], 1559-1577, Paris, 1900, notice n°903 (voir contexte dans le Plan d’orientation général - Notaires de Paris, guides thématiques du Minutier).
      bail; Gobineau, Robert; Angoulême, Henri d'
    - Bail d'une chambre au deuxième étage et d'une salle à étendre tapisseries dans une maison rue Saint-Honoré, où soulait être pour enseigne les Deux-Anges., 12 octobre 1575
      E. Caron, A travers les minutes des notaires parisiens [étude XXXVI, env. 990 actes], 1559-1577, Paris, 1900, notice n°904 (voir contexte dans le Plan d’orientation général - Notaires de Paris, guides thématiques du Minutier).
      bail; Saint-Honoré (rue)
    - Bail à Jacques Viart, secrétaire des finances de la reine de Navarre et du cardinal de Bourbon, d'une chambre, étable, etc., dans une maison du cloître Saint-Honoré, moyennant 60 l., 14 octobre 1575
      E. Caron, A travers les minutes des notaires parisiens [étude XXXVI, env. 990 actes], 1559-1577, Paris, 1900, notice n°905 (voir contexte dans le Plan d’orientation général - Notaires de Paris, guides thématiques du Minutier).
      bail; Saint-Honoré (cloître); Viart, Jacques; Bourbon, Charles de (1523-1590); secrétaire des finances (Ancien Régime); cardinal
    - Pouvoir par François d'O, gentilhomme de la chambre du roi sr. d'O et de Maillebois, fils aîné et principal héritier de mr. Jehan d'O, capitaine des gardes écossaises, de se joindre à dame Hélène d'Illiers, sa mère, veuve de Jehan d'O, comme tutrice, et ayant la garde noble de ses enfants mineurs pour le procès pendant au grand conseil contre mr. Charles d'O, sr. de Baille, pour raison de la terre et seigneurie de Courcelles., novembre 1575
      E. Caron, A travers les minutes des notaires parisiens [étude XXXVI, env. 990 actes], 1559-1577, Paris, 1900, notice n°907 (voir contexte dans le Plan d’orientation général - Notaires de Paris, guides thématiques du Minutier).
      procuration; O, François d'; O, Jehan d'; O, Charles d'; Illiers Hélène d'
    - Devis des ouvrages de maçonnerie et pierre de taille qu'il faire pour le roi nostre sire au pont de Poissy pour l'érection d'un pont levis de charpenterire, qui sera assis sur lad. maçonnerie, ensemble de deux tours servant de flancs pour défense dud. pont., novembre 1575
      E. Caron, A travers les minutes des notaires parisiens [étude XXXVI, env. 990 actes], 1559-1577, Paris, 1900, notice n°909 (voir contexte dans le Plan d’orientation général - Notaires de Paris, guides thématiques du Minutier).
      devis
    - Vente par Marie de Senneton, veuve d'Olivier de Vitel, gentilhomme ordinaire de la chambre du roi bailli de Vitry et sr. de Mauny, de 200 l. de rente., 4 novembre 1575
      E. Caron, A travers les minutes des notaires parisiens [étude XXXVI, env. 990 actes], 1559-1577, Paris, 1900, notice n°906 (voir contexte dans le Plan d’orientation général - Notaires de Paris, guides thématiques du Minutier).
      acte de vente; Senneton, Marie de; Vitel, Olivier de; officier de la Chambre du roi (Ancien Régime)
    - Vente par haute et puissante dame Anne de la Chastre, veuve de Me Jehan de Lhospital, sr. de Vitry et du Hallier, chevalier de l'ordre du roi, en son nom et comme tutrice de ses enfants mineurs, et N. dame Jehanne Lefebvre, dame de Coubert et de Soignolles, veuve de me. Charles de L'Hospital, chevalier de l'ordre du roi, à Guillaume de Chaponnay, gentilhomme servant de la reine mère du roi, de la terre et seigneurie de Vernouillet, moyennant 17 000 l. t., dont 11 520 l. devaient servir au rachat de diverses rentes, notamment une de 25 l. à l'œuvre et église de la Madeleine à Paris, une autre de 35 l. aux religieux de Saint-Gervais à Paris. Signé: de la Chastre, de Chaponay., 4 novembre 1575
      E. Caron, A travers les minutes des notaires parisiens [étude XXXVI, env. 990 actes], 1559-1577, Paris, 1900, notice n°911 (voir contexte dans le Plan d’orientation général - Notaires de Paris, guides thématiques du Minutier).
      acte de vente; La Chastre, Anne de; Lhospital, Jean de; Lefebvre, Jehanne; L'Hospital, Charles de; Chaponnay, Guillaume de
    - Vente par Anne de La Chastre, veuve de François de l'Hospital, sieur de Vitry, à Guillaume de Chaponay, gentilhomme servant de la reine mère du roi, de la terre et seigneurie de Vernouillet, avec le château clos de murailles et fossés., 8 novembre 1575; MC/ET/XXXVI/17
      acte de vente; La Chastre, Anne de; L'Hospital, François de; Chaponay, Guillaume de
    - Contrat de mariage de la veuve de Pierre de Villiers, jardinier de la reine mère, avec Florimont Pelloquin., 9 novembre 1575; MC/ET/XXXVI/17
      contrat de mariage; Villiers, Pierre de; Pelloquin, Florimont; jardinier
    - Transport de rente concernant Charles Meraiz, l'aîné, apothicaire et valet de chambre ordinaire de la reine mère, et Charles Meraiz, le jeune, son fils, aussi apothicaire et valet de chambre ordinaire de la reine mère., 14 novembre 1575; MC/ET/XXXVI/17
      transport de droits; Méraiz, Charles; pharmacien; employé de maison
    - obligation de 101 l. 16s. par André Planté, capitaine des mulets du roi, à mr. Albert de Gondi, maréchal de France, et délégation de lad. somme sur les trésorier de l'écurie du roi pour dépense de quatre mulets et demi alloués aud. maréchal pour son service., 19 novembre 1575
      E. Caron, A travers les minutes des notaires parisiens [étude XXXVI, env. 990 actes], 1559-1577, Paris, 1900, notice n°908 (voir contexte dans le Plan d’orientation général - Notaires de Paris, guides thématiques du Minutier).
      obligation; Planté, André; Gondi, Albert de; officier général
    - Compte entre Robert Robineau et Pierre Pelletier, tous deux bourgeois de Paris, au sujet des redevances du bail à eux consenti par me. Loys de Brezé, abbé d'Igny, de deux tierces parties du revenu de lad. abbaye., 2 décembre 1575
      E. Caron, A travers les minutes des notaires parisiens [étude XXXVI, env. 990 actes], 1559-1577, Paris, 1900, notice n°912 (voir contexte dans le Plan d’orientation général - Notaires de Paris, guides thématiques du Minutier).
      compte; Robineau, Robert; Pelletier, Pierre; Brezé, Loys de; abbé
    - Aveu par Jehanne Valentin, veuve de Claude Desmarais, qu'ils est dû 3 s. de cens à l'évêque de Paris sur le fonds de terres sur lequel est bâtis une maison rue Saint-Honoré, à laquelle pend pour enseigne l'Ange d'Or., 3 décembre 1575
      E. Caron, A travers les minutes des notaires parisiens [étude XXXVI, env. 990 actes], 1559-1577, Paris, 1900, notice n°913 (voir contexte dans le Plan d’orientation général - Notaires de Paris, guides thématiques du Minutier).
      Saint-Honoré (rue); Valentin, Jeanne; Desmarais, Claude; évêque
    - Transaction entre les nommés Herpin et Legras au sujet de la vente de cinq diamants, moyennant 200 écus d'or soleil. Signé: François Legras., 3 décembre 1575
      E. Caron, A travers les minutes des notaires parisiens [étude XXXVI, env. 990 actes], 1559-1577, Paris, 1900, notice n°914 (voir contexte dans le Plan d’orientation général - Notaires de Paris, guides thématiques du Minutier).
      accord; Harpin; Legras, François
    - Quittance par le chapitre de l'église collégiale Saint-Honoré aux doyen, chanoine et chapitre de l'église de Beauvais, de 10 l. parisis pour rachat d'une rente de 10 s. assise sur une maison rue de la Verrerie, dite hôtel de Beauvais, plus 14 l. 10 s. pour les arrérages de 29 années., 5 décembre 1575
      E. Caron, A travers les minutes des notaires parisiens [étude XXXVI, env. 990 actes], 1559-1577, Paris, 1900, notice n°915 (voir contexte dans le Plan d’orientation général - Notaires de Paris, guides thématiques du Minutier).
      quittance
    - Engagement par Pierre Maintallenant, boulanger à Poissy, de fournir à très haut et très puissant sr. me. Albert de Gondi, maréchal de France, stipulants par Robert de Coulombel, sr. de Villette et de Malassise, son maître d'hôtel, de lui fournir tout le pain qui serait nécessaire aud. sr. et à madame son épouse, et le transporter, qu'il soit payé ou non, en tous lieux et endroits qu'il leur plaira aller pour secourir les manants, avec stipulations très détaillées sur l'heure de la fourniture et le poids, 8 onces, et en outre engagement de fournir deux couvertures aux armoiries dud. seigneur pour mettre sur les chantres et personnes ou sonneurs qui porteront le pain, et ce moyennant 22 s. par chacune des couvertures., 14 décembre 1575
      E. Caron, A travers les minutes des notaires parisiens [étude XXXVI, env. 990 actes], 1559-1577, Paris, 1900, notice n°916 (voir contexte dans le Plan d’orientation général - Notaires de Paris, guides thématiques du Minutier).
      Poissy (Yvelines); Maintallenant, Pierre; Gondi, Albert de; Coulombel, Robert de; boulanger; officier général; maître d'hôtel
    - Inventaire après le décès de Charles Desmiarais, valet de chambre et barbier de me. Du Gast., 14 décembre 1575
      E. Caron, A travers les minutes des notaires parisiens [étude XXXVI, env. 990 actes], 1559-1577, Paris, 1900, notice n°917 (voir contexte dans le Plan d’orientation général - Notaires de Paris, guides thématiques du Minutier).
      inventaire après décès; Desmiarais, Charles; Du Gast (M.); employé de maison; coiffeur
    - Inventaire dressé par Chantemerle, notaire, à la requête de Mathurine Valot, veuve de Thomas Mosnier, juré, courtier de vins à Paris, rue (illisible, ainsi que l'enseigne)., 19 janvier 1576